【裁判字號】    92,上易,2180
【裁判日期】    921023
【裁判案由】    贓物
【裁判全文】
臺灣高等法院刑事判決                          九十二年度上易字第二一八０號
    上  訴  人
    即  被  告  甲○○
右上訴人因贓物案件，不服臺灣板橋地方法院九十二年度易字第一０六０號，中華民
國九十二年六月三十日第一審判決（起訴案號：臺灣板橋地方法院檢察署九十二年度
偵字第三三九九號），提起上訴，本院判決如左：
    主  文
原判決撤銷。
甲○○收受贓物，處拘役拾日，如易科罰金，以佰元折算壹日。
    事  實
一、甲○○於民國九十二年一月十日某時，在臺北縣三重市○○街四十五號所受僱之
    日本料理店內，明知某不詳姓名年籍、綽號「萬春」之成年男子所贈與之ＧＺ︱
    五三三五號車牌二面，係來路不明之贓物（上開車牌係乙○○所有，連同車子於
    九十一年五月一日下午六時許，在臺北縣三重市○○路○段八十九巷一號前失竊
    ），竟因其所有之車號ＡＨ︱七六三九號自用小客車牌二面違規遭警扣留，為求
    能使用該小客車，而收受該二面失竊之車牌，隨後懸掛在其所有之前開自用小客
    車上使用。嗣於九十二年（起訴書誤載為九十一年）一月三十一日上午六時二十
    分許，在上開料理店前為警查獲懸掛上開ＧＺ︱五三三五號車牌之自用小客車而
    循線查獲上情。
二、案經臺北縣政府警察局三重分局報請臺灣板橋地方法院檢察署檢察官偵查起訴。
    理  由
一、右揭事實，業據被告甲○○於本院調查與審理時供承不諱；而上開ＧＺ︱五三三
    五號車牌二面，係被害人乙○○所有，連同車子於九十一年五月一日下午六時許
    ，在臺北縣三重市○○路○段八十九巷一號前失竊之事實，業據被害人乙○○於
    警訊中指述綦詳，並有車輛竊盜、車牌失竊資料個別查詢報表─查詢車輛認可資
    料、臺北縣政府警察局車輛失竊證明單、贓物認領保管單各一紙在卷可稽（偵查
    卷第六頁至第十頁），由此可見該二面車牌確為他人失竊之贓物至明。
二、被告甲○○於上開時地明知該綽號「萬春」之成年男子所贈與之ＧＺ︱五三三五
    號車牌二面，係來路不明之贓物而仍收受；核其所為，係犯刑法第三百四十九條
    第一項之收受贓物罪。
三、本件事證明確，已如上述；被告亦供承其上開收受贓物屬實，其雖提起上訴，主
    張其目前單獨生活，在餐廳洗碗一個月只賺一萬三千元，扣掉房租四千五百元，
    原審判其拘役五十天，其無力繳納；如果其入監執行，出獄將無工作，請求從輕
    量刑云云。惟查，量刑乃法律賦予事實審法院自由裁量之事項，且原審業已斟酌
    刑法五十七條所列各款事項而對被告科刑，復又未明顯違背正義，自難指為違法
    ，故被告提起上訴經核顯不足採。原判決以被告事證明確，對被告予以論罪科刑
    ，固非無見。惟查：(一)、本件被告年歲已大，被害人乙○○願意原諒被告，此業
    據被害人乙○○於本院審理時，陳稱在卷（本院卷第二八頁）；原審對此未及審
    酌，容有未洽。(二)、本件係警方於九十二年一月三十一日上午六時二十分許，在
    上開料理店前查獲懸掛上開ＧＺ︱五三三五號車牌之自用小客車等情，有刑事案
    件報告書與被告甲○○之警訊筆錄各在卷足憑（偵查卷第一頁、第四頁），原判
    決事實欄則僅載為九十二年一月三十一日上午六時許，其事實之認定與卷內書證
    資料尚有未合。(三)、查被告甲○○係在上開三重市○○街四十五號日本料理店工
    作，此業據被告於本院調查時供稱：「他（指綽號「萬春」之成年男子）到我工
    作的料理店吃飯，他看到我們小客車沒有車牌，那部小客車（ＡＨ︱七六三九）
    原來是我的，因為我無力繳納車用稅金，我就交給我的老闆載貨使用，那部小客
    車還登記我的名字。」等語明確（本院卷第十八頁），可見被告係受人僱請而非
    自行經營上開日本料理店至明；原判決竟認被告係經營前開日本料理店，事實之
    認定尚有失真。原判決既有上開可議之處，顯屬無可維持，應由本院撤銷改判。
    爰審酌被告品行、智識程度，因其自己車子車牌遭警扣留而犯本罪之動機、犯罪
    之手段並非惡劣，收受車牌後復懸掛使用所造成之損害程度尚輕，且被害人於本
    院審理時業已表示願意原諒被告，及被告收入微薄，經濟情況不佳被告犯後已坦
    承犯行，態度良好，已有悔意等一切情狀，從輕量處如主文第二項所示之刑，並
    諭知易科罰金之折算標準，以示懲儆。
據上論斷，應依刑事訴訟法第三百六十九條第一項前段、第三百六十四條、第二百九
十九條第一項前段，刑法第三百四十九條第一項、第四十一條第一項前段，罰金罰鍰
提高標準條例第一條前段、第二條，判決如主文
本案經檢察官劉家芳到庭執行職務。
中      華      民      國    九十二    年      十      月    二十三    日
                              臺灣高等法院刑事第二十三庭
                                  審判長法  官  黃  瑞  華
                                        法  官  宋      祺
                                        法  官  陳  坤  地
右正本證明與原本無異。
不得上訴。
                                        書記官  陳  建  邦
中      華      民      國    九十二    年      十      月    二十九    日
附錄：本案論罪科刑法條全文
刑法第三百四十九條第一項
收受贓物者，處三年以下有期徒刑、拘役或五百元以下罰金。
搬運、寄藏、故買贓物或為牙保者，處五年以下有期徒刑、拘役或科或併科一千元以
下罰金。
因贓物變得之財物，以贓物論。


司法院資訊處製作；財團法人民間司法改革基金會備份。
